【裁判字號】    97,易,182
【裁判日期】    970415
【裁判案由】    竊盜
【裁判全文】
臺灣基隆地方法院宣示判決筆錄           97年度易字第182號
公  訴  人  臺灣基隆地方法院檢察署檢察官
被      告  丙○○
上列被告因竊盜案件，於中華民國97年4月15日上午11時15分許
，在本院第二法庭宣示判決，出席職員如下：
    法      官  何怡穎
    檢  察  官  乙○○
    書  記  官  鄭梅君
    通      譯  何瑞雲
法官起立朗讀判決主文、犯罪事實要旨、處罰條文、附記事項，
及告以上訴限制、期間並提出上訴狀之法院，且諭知記載其內容
：
一、主  文：
    丙○○共同攜帶兇器竊盜未遂，累犯，處有期徒刑肆月，如
    易科罰金以新臺幣壹仟元折算壹日。
二、犯罪事實要旨：
    除更正被告所犯法條為刑法第321 條第2 項、第1 項第3 款
    之攜帶兇器竊盜未遂罪外，詳如臺灣基隆地方法院檢察署97
    年度偵字第610 號起訴書所載。
三、處罰條文：
    刑法第321條第2項、第1項第3款。
四、協商判決除有刑事訴訟法第454條之4第1項第1款於本訊問程
    序終結前，被告撤銷協商合意或檢察官撤回協商聲請者；第
    2款被告協商之意思非出於自由意志者；第4款被告所犯之罪
    非第455條之2第1項所定得以協商判決者；第6款被告有其他
    較重之裁判上一罪之犯罪事實者；第七款法院認應諭知免刑
    或免訴、不受理者情形之一，及違反同條第2項「法院應於
    協商合意範圍內為判決；法院為協商判決所科之刑，以宣告
    緩刑或2年以下有期徒刑、拘役或罰金為限」之規定者外，
    不得上訴。
五、如不服本件判決，得自收受判決送達之日起10日內，向本院
        提出上訴書狀，上訴於第二審法院。
中    華    民    國    97    年    4     月    15    日
                  臺灣基隆地方法院刑事第四庭
                      書  記  官    鄭梅君
                      法      官    何怡穎
以上正本證明與原本無異。
本判決除有刑事訴訟法第455條之4第1項第1款、第2款、第4款、
第6款、第7款所定情形之一，或違反同條第2項規定者外，不得
上訴。
如有前揭除外情形，對於本件判決如有不服，應於收受送達後10
日內，向本院提出上訴書狀，上訴於臺灣高等法院，並按他造當
事人之人數附具繕本。
中    華    民    國    97    年    4     月    15    日
                      書  記  官    鄭梅君
附錄犯罪法條：
刑法第321條
犯竊盜罪而有左列情形之一者，處六月以上、五年以下有期徒刑：
一、於夜間侵入住宅或有人居住之建築物、船艦或隱匿其內而犯之者。
二、毀越門扇、牆垣或其他安全設備而犯之者。
三、攜帶兇器而犯之者。
四、結夥三人以上而犯之者。
五、乘火災、水災或其他災害之際而犯之者。
六、在車站或埠頭而犯之者。
前項之未遂犯罰之。
附件：
臺灣基隆地方法院檢察署檢察官起訴書
                                       97年度偵字第610號
    被      告  丙○○  男  42歲（民國○○年○月○○日生）
                        住臺北縣瑞芳鎮○○路103號
                        國民身分證統一編號：Ｚ000000000號
上列被告因竊盜案件，業經偵查終結，認應提起公訴，茲將犯罪
事實及證據並所犯法條分敘如下：
        犯罪事實
一、丙○○前於民國94年間因違反毒品危害防制條例案件（施用
    第一級毒品及第二級毒品），經臺灣高等法院分別判處有期
    徒刑1年2月及1年，定應執行有期徒刑2年確定，復又另犯竊
    盜罪，經臺灣高等法院判處有期徒刑8月確定，上開三罪經
    臺灣高等法院裁定應定執行有期徒刑2年7月，於95年3月29
    日入監服刑，經臺灣高等法院裁定各減刑為有期徒刑7月、6
    月及4月，應執行有期徒刑1年3月，於96年7月15日因減刑而
    執行完畢，於96年6月21日縮短刑期執行完畢。
二、緣陸偉勇(所涉竊盜罪嫌，另經法院判決確定)騎乘車號QZT-
    301輕型機車，於96年12月28日上午11時左右，途經「臺北
    縣瑞芳鎮臺電新村10號」臺灣電力公司深澳發電廠前，適見
    該址大門未關，乃萌生意圖為自己不法所有之犯意，進而邀
    同丙○○，而與丙○○共同基於犯意之聯絡，於96年12 月
    28日上午11時40分左右，由丙○○攜帶其所有、客觀上足以
    對人之生命、身體安全構成威脅、危害之老虎鉗及美工刀各
    1支，經陸偉勇以前開QZT-301號輕型機車搭載而共同車抵上
    址，繼而經由上址疏未關攏之大門先後入內，再分工由丙○
    ○在場把風；由陸偉勇輪流持上開老虎鉗剪斷該址內牆所垂
    吊之電纜線、持上開美工刀剝除業經其斷取而散置在地（猶
    未置於彼2人實力支配之下）之電纜線外皮。乃彼2人甫以上
    開方式分工而著手竊盜，旋因刻在電廠巡邏之保全人員王尚
    行查其行止，而將上開老虎鉗、美工刀隨意棄置現場並即分
    頭逃逸，致未能竊盜他人財物得逞。茲以陸偉勇於同日（96
    年12月28日）中午12時左右，再度潛返上址而擬取回自己未
    及一併駛離之QZT-301號輕型機車，乃適遭獲報到場之員警
    當場逮捕，並扣得上開經棄置在場之老虎鉗及美工刀各1 支
    。
三、案經台北縣政府警察局瑞芳分局報告偵辦。
      證據並所犯法條
一、證據：
(1)、被告丙○○於警詢及偵查中之自白。
(2)、證人即同案被告陸偉勇於警詢、偵查及法院另案中之證詞。
(3)、證人甲○○、王尚行於警詢時之證詞。
(4)、扣案之老虎鉗及美工刀各1支。
(5)、贓物認領保管單1紙。
(6)、臺灣基隆地方法院97年度易字第36號案卷。
二、所犯法條：
    核被告所為，係犯刑法第321條第1項第3款之罪嫌。被告與
    陸偉勇就本件犯行具有犯意聯絡及行為分擔，請論以共同正
    犯。被告受犯罪事實欄所載有期徒刑執行完畢，有刑案資料
    查註紀錄表在卷可按，其於執行完畢後5年內，復故意為本
    件有期徒刑以上之刑之犯罪，請論以累犯，加重其刑。扣案
    之老虎鉗及美工刀各1支之物，係被告丙○○所有，並供犯
    罪所用之物，請依法宣告沒收。
三、依刑事訴訟法第251條第1項提起公訴。
    此    致
臺灣基隆地方法院
中    華    民    國    97    年    3     月    7     日
                          檢  察  官  李豫雙
本件正本證明與原本無異
中    華    民    國    97    年    3     月    13    日
                          書  記  官  陳威志
附錄本案所犯法條：
刑法第321條第1項：
犯竊盜罪而有左列情形之一者，處6月以上、5年以下有期徒刑：
一  於夜間侵入住宅或有人居住之建築物、船艦或隱匿其內而犯
    之者。
二  毀越門扇、牆垣或其他安全設備而犯之者。
三  攜帶兇器而犯之者。
四  結夥三人以上而犯之者。
五  乘火災、水災或其他災害之際而犯之者。
六  在車站或埠頭而犯之者。


司法院資訊處製作；財團法人民間司法改革基金會備份。
